臺灣臺北地方法院民事裁定  
111年度聲再字第941號
111年度聲再字第942號
111年度聲再字第943號
111年度聲再字第944號
111年度聲再字第945號
111年度聲再字第946號
111年度聲再字第947號
111年度聲再字第948號
111年度聲再字第949號
111年度聲再字第950號
111年度聲再字第951號
111年度聲再字第952號
111年度聲再字第953號
111年度聲再字第954號
111年度聲再字第955號
111年度聲再字第956號
111年度聲再字第957號
111年度聲再字第958號
111年度聲再字第959號
111年度聲再字第960號
再審聲請人  姜廣利
上列再審聲請人與再審相對人中華電信股份有限公司個人家庭分
公司（原名：中華電信股份有限公司臺灣北區電信分公司）間聲
請再審事件，本院裁定如下：
    主  文
聲請駁回。
聲請訴訟費用由再審聲請人負擔。
    理  由
一、按民事訴訟法第496條第1項第1款所謂適用法規顯有錯誤，
    係指確定判決所適用之法規，顯然不合於法律規定，或與司
    法院現尚有效及大法官會議解釋，或消極的不適用法規，顯
    然影響判決者而言（最高法院57年台上字第1091號、63年台
    上字第880號、105年度台再字第27號判決意旨參照）。
二、再審聲請人之聲明及理由詳如附件所示。
三、再審聲請人對於本院如附表B欄所示之確定裁定聲請再審之
    主張，均僅泛言其確實具有中低收入戶資格，且其請求精神
    補償費新臺幣800萬元，再審相對人並未異議，爰依民事訴
    訟法第507條準用同法第496條第1項第1款規定聲請再審等語
    ，然均未具體表明原確定裁定有何不適用法規或適用法規不
    當之情形，依首揭說明，再審聲請人未合法表明再審事由，
    其再審聲請自非合法，應予駁回。　　
四、據上論結，本件再審之聲請為不合法，爰裁定如主文。
中　　華　　民　　國　　111 　年　　6 　　月　　23　　日
                  民事第八庭  審判長法  官  鄭佾瑩
                                    法  官  鄧晴馨
　　　　　　　　　　　　　　　　　　法　官  邱于真
以上正本係照原本作成。
本裁定不得抗告。　　　　　　　　　　　　　　　　　　
中　　華　　民　　國　　111 　年　　6 　　月　　23　　日
                                    書記官  邱美嫆 

附表（民國）：   編號 A：本件案號 B：原確定裁定日期及案號 001 111年度聲再字第941號  110年10月21日 110年度救字第1886號 002 111年度聲再字第942號  110年10月21日 110年度救字第1887號 003 111年度聲再字第943號  110年10月21日 110年度救字第1888號 004 111年度聲再字第944號  110年10月21日 110年度救字第1889號 005 111年度聲再字第945號  110年10月21日 110年度救字第1890號 006 111年度聲再字第946號  110年10月21日 110年度救字第1891號 007 111年度聲再字第947號 110年10月21日 110年度救字第1892號 008 111年度聲再字第948號 110年10月21日 110年度救字第1893號 009 111年度聲再字第949號 110年10月21日 110年度救字第1894號 010 111年度聲再字第950號 110年10月21日 110年度救字第1895號 011 111年度聲再字第951號 110年10月21日 110年度救字第1896號 012 111年度聲再字第952號 110年10月21日 110年度救字第1897號 013 111年度聲再字第953號 110年10月21日 110年度救字第1898號 014 111年度聲再字第954號 110年10月21日 110年度救字第1899號 015 111年度聲再字第955號 110年10月21日 110年度救字第1900號 016 111年度聲再字第956號 110年10月21日 110年度救字第1901號 017 111年度聲再字第957號 110年10月21日 110年度救字第1902號 018 111年度聲再字第958號 110年10月21日 110年度救字第1903號 019 111年度聲再字第959號 110年10月21日 110年度救字第1904號 020 111年度聲再字第960號 110年10月21日 110年度救字第1905號 
附件：